<!DOCTYPE html PUBLIC "-//W3C//DTD XHTML 1.0 Transitional//EN" "http://www.w3.org/TR/xhtml1/DTD/xhtml1-transitional.dtd">
<html xmlns="http://www.w3.org/1999/xhtml">
<head>
	<meta http-equiv="Content-Type" content="text/html; charset=iso-8859-1" />
	<title>Ymmärrä suomea</title>
	<style type="text/css" media="all">@import "css/styles.css";</style>
	<script type="text/javascript" src="swfobject.js"></script>
</head>
<body class="font-medium">
	<div id="main-wrapper">
		<div id="topbar"></div>
		<div id="main-menu">
			<table cellspacing="0" cellpadding="0" border="0" class="add-links"><tr>
				<td class="item"><img class="raquo" src="i/raquo.gif" alt="" height="7" width="4" /><a href="/ymmarra/index.php?moduli=sanakirja">Sanakirja</a></td>
				<td class="item"><img class="raquo" src="i/raquo.gif" alt="" height="7" width="4" /><a href="/ymmarra/index.php?moduli=verbit">Verbiluettelo</a></td>
				<td class="item"><img class="raquo" src="i/raquo.gif" alt="" height="7" width="4" /><a href="/ymmarra/index.php?moduli=kielioppi">Kielioppi</a></td>
			</tr></table>
			<table cellspacing="0" cellpadding="0" border="0"><tr>
				<td class="item"><img class="raquo" src="i/raquo.gif" alt="" height="7" width="4" /><a href="/ymmarra/index.php">Etusivu</a></td>
				<td class="item"><img class="raquo" src="i/raquo.gif" alt="" height="7" width="4" /><a href="/ymmarra/index.php?moduli=tekstit">Lukutekstit</a></td>
			</tr></table>
		</div>
		<div id="content">
			<table cellspacing="0" cellpadding="0" border="0" id="content-wrapper"><tr>
				<td>
					<div id="left-menu">
												<div class="header-verb"><span>Verbit</span></div>
						<div class="menu">
								<div class="init"><a href="/ymmarra/index.php?moduli=verbit&kirjain=a">A</a></div>
								<div class="init"><a href="/ymmarra/index.php?moduli=verbit&kirjain=e">E</a></div>
								<div class="init"><a href="/ymmarra/index.php?moduli=verbit&kirjain=h">H</a></div>
								<div class="init"><a href="/ymmarra/index.php?moduli=verbit&kirjain=i">I</a></div>
								<div class="init"><a href="/ymmarra/index.php?moduli=verbit&kirjain=j">J</a></div>
								<div class="init"><a href="/ymmarra/index.php?moduli=verbit&kirjain=k">K</a></div>
								<div class="init"><a href="/ymmarra/index.php?moduli=verbit&kirjain=l">L</a></div>
								<div class="init"><a href="/ymmarra/index.php?moduli=verbit&kirjain=m">M</a></div>
								<div class="init"><a href="/ymmarra/index.php?moduli=verbit&kirjain=n">N</a></div>
								<div class="init"><a href="/ymmarra/index.php?moduli=verbit&kirjain=o">O</a></div>
								<div class="init"><a href="/ymmarra/index.php?moduli=verbit&kirjain=p">P</a></div>
								<div class="init"><a href="/ymmarra/index.php?moduli=verbit&kirjain=r">R</a></div>
								<div class="init"><a href="/ymmarra/index.php?moduli=verbit&kirjain=s">S</a></div>
								<div class="init"><a href="/ymmarra/index.php?moduli=verbit&kirjain=t">T</a></div>
								<div class="init"><a href="/ymmarra/index.php?moduli=verbit&kirjain=u">U</a></div>
								<div class="init"><a href="/ymmarra/index.php?moduli=verbit&kirjain=v">V</a></div>
								<div class="init"><a href="/ymmarra/index.php?moduli=verbit&kirjain=y">Y</a></div>
								<div class="init"><a href="/ymmarra/index.php?moduli=verbit&kirjain=Ä">Ä</a></div>
						</div>					</div>
				</td>
				<td>
					<div id="main-content">
						<div id="path">
							<a href=".">Etusivu</a> &gt; <a href="/ymmarra/index.php?moduli=verbit&kirjain=T">T</a>						</div>
													<h1>TARTTUA</h1>
						<table cellspacing="0" cellpadding="0" border="0">
							<tr>
								<td colspan="2" style="padding-bottom:10px;"><strong>Aktiivin indikatiivi</strong></td>
							</tr>
							<tr>
								<td><pre>PREESENS                   
minä      tartun           
sinä      tartut           
hän       tarttuu          
me        tartumme         
te        tartutte         
he        tarttuvat        

PASSIIVI
          tartutaan        

IMPERFEKTI                 
         tartuin           
         tartuit           
         tarttui           
         tartuimme         
         tartuitte         
         tarttuivat        

PASSIIVI
         tartuttiin        

PERFEKTI
olen     tarttunut         
olet     tarttunut         
on       tarttunut         
olemme   tarttuneet        
olette   tarttuneet        
ovat     tarttuneet        

PASSIIVI
on       tartuttu          

PLUSKVAMPERFEKTI
olin     tarttunut         
olit     tarttunut         
oli      tarttunut         
olimme   tarttuneet        
olitte   tarttuneet        
olivat   tarttuneet        

PASSIIVI
oli      tartuttu          
</pre></td>
								<td>&nbsp;&nbsp;&nbsp;</td>
								<td><pre>   KIELTOMUOTO
   en        tartu
   et        tartu
   ei        tartu
   emme      tartu
   ette      tartu
   eivät     tartu


    ei        tartuta 

   
    en        tarttunut
    et        tarttunut
    ei        tarttunut
    emme      tarttuneet
    ette      tarttuneet
    eivät     tarttuneet


    ei        tartuttu      


    en      ole tarttunut
    et      ole tarttunut
    ei      ole tarttunut
    emme    ole tarttuneet
    ette    ole tarttuneet
    eivät   ole tarttuneet


    ei      ole tartuttu 


    en    ollut  tarttunut
    et    ollut  tarttunut
    ei    ollut  tarttunut
    emme  olleet tarttuneet
    ette  olleet tarttuneet
    eivät olleet tarttuneet


    ei    ollut  tartuttu
</pre></td>
							</tr>
						</table>
						<table cellspacing="0" cellpadding="0" border="0">
							<tr>
								<td colspan="2" style="padding-bottom:10px;"><strong>Aktiivin konditionaali</strong></td>
							</tr>
							<tr>
								<td><pre>PREESENS 
minä     tarttuisin        
sinä     tarttuisit        
hän      tarttuisi         
me       tarttuisimme      
te       tarttuisitte      
he       tarttuisivat      

PASSIIVI
         tartuttaisiin     

PERFEKTI
olisin   tarttunut         
olisit   tarttunut         
olisi    tarttunut         
olisimme tarttuneet        
olisitte tarttuneet        
olisivat tarttuneet        

PASSIIVI
olisi    tartuttu          
</pre></td>
								<td>&nbsp;&nbsp;&nbsp;</td>
								<td><pre> 
    en          tarttuisi
    et          tarttuisi
    ei          tarttuisi
    emme        tarttuisi
    ette        tarttuisi
    eivät       tarttuisi


    ei          tartuttaisi    


    en olisi    tarttunut
    et olisi    tarttunut
    ei olisi    tarttunut
    emme olisi  tarttuneet
    ette olisi  tarttuneet
    eivät olisi tarttuneet


    ei olisi    tartuttu
</pre></td>
							</tr>
						</table>
						<table cellspacing="0" cellpadding="0" border="0">
							<tr>
								<td colspan="2" style="padding-bottom:10px;"><strong>Aktiivin potentiaali</strong></td>
							</tr>
							<tr>
								<td><pre>PREESENS
minä     tarttunen         
sinä     tarttunet         
hän      tarttunee         
me       tarttunemme       
te       tarttunette       
he       tarttunevat       

PASSIIVI
         tartuttaneen      

PERFEKTI
lienen   tarttunut         
lienet   tarttunut         
lienee   tarttunut         
lienemme tarttuneet        
lienette tarttuneet        
lienevät tarttuneet        

PASSIIVI
lienee   tartuttu          
</pre></td>
								<td>&nbsp;&nbsp;&nbsp;</td>
								<td><pre> 
    en          tarttune
    et          tarttune
    ei          tarttune
    emme        tarttune
    ette        tarttune
    eivät       tarttune


    ei          tartuttane    


    en    liene tarttunut
    et    liene tarttunut
    ei    liene tarttunut
    emme  liene tarttuneet
    ette  liene tarttuneet
    eivät liene tarttuneet


    ei    liene tartuttu
</pre></td>
							</tr>
						</table>
						<table cellspacing="0" cellpadding="0" border="0">
							<tr>
								<td colspan="2" style="padding-bottom:10px;"><strong>Aktiivin imperatiivi</strong></td>
							</tr>
							<tr>
								<td><pre>PREESENS

(sinä)   tartu             
(hän)    tarttukoon        
(me)     tarttukaamme      
(te)     tarttukaa         
(he)     tarttukoot        

PASSIIVI
         tartuttakoon      

PERFEKTI

ole      tarttunut         
olkoon   tarttunut         
olkaamme tarttuneet        
olkaa    tarttuneet        
olkoot   tarttuneet        

PASSIIVI

olkoon   tartuttu          
</pre></td>
								<td>&nbsp;&nbsp;&nbsp;</td>
								<td><pre> 

    älä         tartu  
    älköön      tarttuko
    älkäämme    tarttuko
    älkää       tarttuko
    älkööt      tarttuko


    älköön      tartuttako    



    älä ole       tarttunut
    älköön olko   tarttunut
    älkäämme olko tarttuneet
    älkää olko    tarttuneet
    älkööt olko   tarttuneet



    älköön olko   tartuttu
</pre></td>
							</tr>
						</table>
						<table cellspacing="0" cellpadding="0" border="0">
							<tr>
								<td colspan="2" style="padding-bottom:10px;"><strong>Verbin nominaalimuodot</strong></td>
							</tr>
							<tr>
								<td><pre>I INFINITIIVI              

Lyhyempi muoto:            
         tarttua           

Pitempi muoto:             
         tarttuakseni      
         tarttuaksesi
         tarttuakseen
         tarttuaksemme
         tarttuaksenne
         tarttuakseen

III  INFINITIIVI           

inessiivi    tarttumassa   
elatiivi     tarttumasta   
illatiivi    tarttumaan    
adessiivi    tarttumalla
abessiivi    tarttumatta   
instruktiivi tarttuman     
                           
Passiivi
instruktiivi tartuttaman   
                           
                           
</pre></td>
								<td>&nbsp;&nbsp;&nbsp;</td>
								<td><pre> II INFINITIIVI

 inessiivi    tarttuessa   
 instruktiivi tarttuen   

 Passiivi
 inessiivi    tartuttaessa    






 IV INFINITIIVI

 nominatiivi  tarttuminen  
 partitiivi   tarttumista  
   

 I PARTISIIPPI 
 aktiivi      tarttuva   
 passiivi     tartuttava    

 II PARTISIIPPI 
 aktiivi      tarttunut   
 passiivi     tartuttu
</pre></td>
							</tr>
						</table>

					</div>
				</td>
			</tr></table>		</div>
		<div id="footer"><a href="http://www.oph.fi/"><img src="i/oph_logo_ymmarrasuomea.gif" width="157" height="35" alt="OPH" /></a></div>
	</div>
</body>
</html>
